臺灣臺南地方法院交通事件裁定　　　　 95年度交聲字第999號
原處分機關　　交通部公路總局嘉義區監理所臺南監理站
受處分人
即異議人　　　甲○○
上列受處分人因違反道路交通管理處罰條例案件，對於交通部公
路總局嘉義區監理所臺南監理站民國91年11月15日所為之裁決處
分（處分案號：南監五字第裁74-M00000000號），聲明異議，本
院裁定如下：
    主  文
異議駁回。
    理  由
一、本件聲明異議意旨略以：受處分人即異議人甲○○被警舉發
    於民國91年4月28日21時53分許，駕駛牌照號碼NFY-579號重
    機車，在永康市○○路○段與永大五路口，「拒絕接受酒精
    度測試（經攔查時與被載者二人臉部通紅滿身酒味，拒絕測
    試即行永大五路而離去）」，並經臺南監理站於91年9月1日
    依當時之道路交通管理處罰條例第25條第1項第3款、第35條
    第3項、第65條第2項、第67條第2項及違反道路交通管理事
    件統一裁罰標準表之規定，以上開裁決書裁處異議人罰鍰新
    臺幣6萬6百元，並吊銷駕駛執照，駕駛執照限於91年12月15
    日前繳送，逾期不繳送：自91年12月16日起，加倍罰鍰為
    新臺幣12萬1千2百元，並限於91年12月30日前繳送，駕照過
    期未繳送者，自91年12月16日起逕行註銷。加倍罰鍰於91
    年12月30日前繳納，逾期仍不繳納者，依法移送強制執行。
    駕駛執照吊（註）銷後，自91年12月16日起3年內不得重
    新考領駕駛執照。惟異議人於91年4月28日21時53分許，駕
    駛NFY-579號重機車，行駛於臺南縣永康市○○路○段上，
    因於路邊講手機時，遭警方臨檢要求出示身分證查看，因當
    時未騎乘機車，警方於查驗身分後即逕行離去，亦未當場開
    立紅單，所以異議人也未注意，事後並不知道警方開立酒駕
    紅單，而警方也無對異議人進行酒測或抽血檢驗，顯未依酒
    測程序即逕行開立酒駕紅單，有違合法程序，異議人因上述
    原因，不知警方開立紅單乙事，致令換領駕照才獲悉被監理
    站加倍罰鍰，處以新臺幣12萬1千2百元之罰鍰，而警方所稱
    已合法送達之證書係由異議人已過世並有老人癡呆症之父親
    所收受，並未告知異議人，致異議人未於法定時間提出異議
    ，而送達證書上也未註明送達日期，為此狀請撤銷原處分。
二、按受處分人，不服第8條主管機關所為之處罰，得於接到裁
    決書之翌日起20日內，向管轄地方法院聲明異議，道路交通
    管理處罰條例第87條第1項定有明文。又交通法庭認聲明異
    議權已經喪失者，應以裁定駁回之，道路交通案件處理辦法
    第18條前段亦定有明文。
三、經查：
(1)、受處分人即異議人甲○○被警舉發於91年4月28日21時53分
    許，駕駛NFY-579號重機車，在永康市○○路○段與永大五
    路口，「拒絕接受酒精度測試（經攔查時與被載者二人臉部
    通紅滿身酒味，拒絕測試即行永大五路而離去）」，有臺南
    縣警察局91年4月28日南縣警交字第M00000000號舉發違反道
    路交通管理事件通知單（下稱舉發單）附卷可稽。上開舉發
    單所載之事實核與證人即舉發之警員洪南榮於本院96年1月
    10日調查時所證述：本件交通違規是其與警員黃建儒共同舉
    發的，「我們是在異議人行駛當中將他攔下的」，攔下異議
    人之前，有看到異議人騎乘機車從永大路二段由北往南行駛
    ，「我們在永大五路口看到他，我們從後方過來看到他，然
    後攔下他的」，「當時我們要異議人提出證件，他說他沒有
    帶，我們就要他填寫他的資料，後來要他酒測，但他拒絕」
    ，「當時我負責開單，酒測是由乙○○○○操作的」，「當
    時他（異議人）臉整個都是紅色的，後方搭載的人也是一樣
    ，但他拒絕酒測，我告訴他若他拒絕，我們會記載拒測，但
    他仍然拒絕酒測，後來我們要他簽名，他拒絕簽名就從永大
    路巷子離去了，但機車停在路口，因那時候尚無扣車的措施
    ，我們有告知他警方不負保管責任後我們就離開了」等語之
    情節相符。亦與證人即共同舉發之警員黃建儒於本院96年1
    月10日調查時所證述：「我們是在永大二段、永大五路的路
    口發現他（異議人）騎機車附載一人，滿臉通紅，我們將他
    攔下」，在尚未攔下之前，他騎機車沿永大路二段由北往南
    行駛，「我們攔下他（異議人）時，發現他有酒味，滿臉通
    紅，我們要他酒測，他一直不配合，我們告訴他，如果不配
    合，我們會依拒測的方式告發，他還是不配合，後來我們就
    以酒測器按拒測，並要他簽名，但他拒絕簽名」等語之情節
    相符。綜上所述，足認警察已就異議人違規之事實，依法定
    程序開舉發單。
(2)、異議人之戶籍係在臺南市○區○○路1段352巷111弄38號，
    並未搬遷變更，業據本院衣職權向臺南市南區戶政事務所查
    明在案，並有其戶籍謄本1份附卷可稽。又上開舉發單第1聯
    經警於91年5月3日依異議人上開戶籍掛號郵寄異議人，並無
    被退回而另行公告之紀錄，有臺南縣警察局95年11月24日南
    縣警交字第0950050801號函及該局91年5月3日交寄大宗掛號
    函件存根影本附卷可稽，顯示上開舉發單第1聯已合法送達
    異議人。
(3)、臺南監理站依異議人之戶籍，於91年11月19日送達上開91年
    11月15日南監五字第裁74-M00000000號裁決書，並由異議人
    之父陳成澤收受，雖郵差未填載投遞日期，惟郵局已蓋有91
    年11月19日之日期戳，並不影響上開裁決書於91年11月19日
    合法送達之事實，有掛號函件回執影本附卷可稽。異議人雖
    謂其父陳成澤有老人癡呆症，且於收受後未告知異議人云云
    ，惟其無法舉證以實其說，其上開所云自不足採信。
四、上開裁決書既於91年11月19日合法送達在案，異議人如欲聲
    明異議，應自91年11月19日之翌日起20日內，向本院聲明異
    議，始為合法，乃其竟遲至95年11月9日才具狀向本院提出
    聲明異議，有其聲明異議狀上之本院收文章戳附卷可稽，依
    首開規定，其異議權已經喪失，灼然至明，是本件聲明異議
    應予以駁回。
五、據上論斷，應依道路交通管理處罰條例第87條第2項，道路
    交通案件處理辦法第18條前段，裁定如主文。
中　　華　　民　　國　　96　　年　　4 　　月　　12　　日
　　　　　　　　　　　　　　　交通法庭法　官　林勝利
以上正本證明與原本無異
如不服本裁定應於送達後5日內向本院提出抗告狀
      　　　　　　　　　　　　　書記官　陳金堂
中　　華　　民　　國　　96　　年　　4 　　月　　12　　日
